# 固定资产增值税处理

提问人：zsmj 时间：2017-11-07 20:27:36
陈老师您好，请教您个小问题，如果购买资产取得增值税专用发票但是企业未及时认证导致过期无法认证，企业如何进行账务处理？
是按含税金额入账还是按不含税金额入账？如果以不含税金额入账，未抵扣的进项税如何处理？

回答人：chenyiwei
按照税法规定有权抵扣，但企业未及时认证抵扣导致过期无法抵扣的损失，应计入营业外支出，不应计入相关资产的取得成本，因为这并不是使其达到预定可使用状态的必要支出。

提问人：polariswong 时间：2017-11-08 07:45:31
那要是取得的发票不是专用发票而是普通发票呢？例如出售二手固定资产，有开普票的，也有开专票的。

回答人：chenyiwei
这种情况是本来就无权抵扣，可以计入资产成本。